臺灣臺中地方法院民事裁定　　　　　　　　96年度聲字第60號
異　議　人
即　受取人　己○○
相　對　人
即　提存人　戊○○
　　　　　　丙○○
　　　　　　丁○○
　　　　　　游清潭
　　　　　　游炳堂
　　　　　　游英達
　　　　　　游銀河
　　　　　　游瑞麟
　　　　　　游耿順
　　　　　　游泳深
　　　　　　游桂田
　　　　　　游正雄
　　　　　　陳游連芷
　　　　　　游滄浪
　　　　　　游瑞煌
　　　　　　游守正
　　　　　　曾春益
　　　　　　游玉絲
　　　　　　游新益
　　　　　　游玉聯
　　　　　　游倉益
　　　　　　游一夫
　　　　　　游勇傑
　　　　　　游勇源
　　　　　　游世仲
　　　　　　游達明
　　　　　　游紀枝
　　　　　　游木坤
　　　　　　游順意
　　　　　　游順櫻
　　　　　　王游峰
　　　　　　游江仙女
　　　　　　游進祿
　　　　　　游繁結
　　　　　　游進祺
　　　　　　游進富
　　　　　　林游孝
　　　　　　葉游錦玉
　　　　　　游智惠
　　　　　　游永祿
　　　　　　游耀宗
　　　　　　游方珠
　　　　　　曾游淑薰
　　　　　　游帛書
　　　　　　游語祥
　　　　　　游語柱
　　　　　　游張阿粉
　　　　　　游子義
　　　　　　游子臣
　　　　　　游子家
　　　　　　林游鳳如
　　　　　　游英鳳
　　　　　　乙○○
　　　　　　游瑞彬
　　　　　　曾清和
　　　　　　曾進南
　　　　　　曾志
　　　　　　曾秀枝
　　　　　　游水發
　　　　　　游　鎵
　　　　　　林游
　　　　　　蔡進平
　　　　　　蔡仁傑
　　　　　　蔡仁義
　　　　　　蔡淑芬
　　　　　　廖游阿英
　　　　　　游　塻
　　　　　　林鄭敏
　　　　　　賴鄭月娥
　　　　　　何朝星
　　　　　　何朝光
　　　　　　何豐依
　　　　　　陳何佳足
　　　　　　楊憲明
　　　　　　楊金隆
　　　　　　楊金池
　　　　　　張楊玉
　　　　　　詹游尾
　　　　　　游福聰
　　　　　　游文貴
　　　　　　游朝勛
　　　　　　游其霖
　　　　　　游其宗
　　　　　　游斐雯
　　　　　　馬中彥
　　　　　　甲○○
共　　　同
代　理　人　乙○○
上列異議人對於本院提存所95年度存字第5182號提存事件，於95
年8月25日所為准予提存處分，聲明異議，本院裁定如下：
    主  文
異議駁回。
    理  由
一、聲明異議意旨略以：異議人前接獲提存通知書，得知相對人
    依土地法第34條之1規定，將坐落臺中縣豐原市○○段204、
    209、211地號土地，全部出售予第三人，異議人之土地應有
    持分60/720，因異議人遲延受領其應領之對價新臺幣（下同
    ）2,193, 539元，故相對人聲請本院以95年度存字第5182號
    清償提存事件提存，惟於對待給付之標的及其他受取提存物
    所付之條件欄記載之預告登記、抵押權設定之塗銷即執行金
    額500,000元、執行費4,000元、利息等，並非立於互為對待
    給付之關係，且非本於同一之雙務契約而發生，自不發生同
    時履行抗辯問題，該欄之記載即非有理，為此依法聲明異議
    等語。
二、按當事人或利害關係人對於提存所之處分，得於處分通知書
    送達當事人之翌日起10日內，提出異議，提存法第19條第1
    項定有明文。查本院提存所係於95年8月25日以95年度存字
    第5182號提存書准予相對人提存，該提存通知書嗣並經提存
    所對台中縣豐原市○○路238巷11號相對人之住所送達，於
    95 年9月15日寄存送達予異議人收受，此有提存書、送達回
    證、異議人戶籍謄本附於該提存卷可稽，經調卷查明無訛。
    依民事訴訟法第138第2項之規定，該寄存送達自寄存之日起
    ，經10發生效力，則該提存通知書應於95年9月25日對異議
    人發生送達之效力。異議人遲至95年11月22日始提出異議，
    此亦有本院收文章所蓋之日期在卷可憑，其提出異議顯已逾
    上述異議期限，自難認合法。又民事訴訟法第138條所規定
    之寄存送達，如已合法寄存，應受送達人究於何時前往領取
    應受送達之文書，或並未前往領取，該文書嗣經退還原送達
    法院，於送達之效力均無影響。是異議人異議稱：其於95年
    11月20日始收受提存通知書云云，亦無足取，併予敘明。
三、再按提存事件性質上屬非訟事件，提存人主張之事實，提存
    所僅就提存之原因事實為形式審查，凡提存人主張之事實合
    於提存法第9條及施行細則第3條之規定者，即應准予提存。
    至非依債務本旨所為之清償提存，其債之關係不消滅，提存
    法第18條固定有明文，惟提存人有無依債務本旨提存，提存
    所並無權審酌。另同法第9條第2項固亦規定，清償提存物受
    取人，其受取提存物如應為對待給付，或須有一定條件時，
    並應記載其對待給付之標的或條件。惟提存人所附之條件是
    否有理由，以及是否依債之本旨為清償，此事亦涉及實體法
    律關係之認定，亦非提存所所能審究，應由當事人另行訴訟
    ，以資解決。本件異議人係以相對人聲請提存時所記載之對
    待給付之標的或條件，與清償提存之原因非立於互為對待給
    付之關係，且非本於同一之雙務契約而發生，自不發生同時
    履行抗辯問題，為無理由云云，惟此乃涉及兩造間實體原因
    事實之認定，提存所無權為審查、認定，依上開說明，聲請
    人應另循民事訴訟程序解決，始為妥適。綜上所述，本件異
    議為無理由，應予駁回。
四、依提存法第20條後段，裁定如主文。
中　　華　　民　　國　　96　　年　　3 　　月　　29　　日
                  民事第三庭    法  官  黃渙文
正本係照原本作成
如對本裁定抗告須於裁定送達後10日內向本院提出抗告狀
中　　華　　民　　國　　96　　年　　3 　　月　　29　　日
                                書記官
